臺灣高等法院民事裁定
110年度家上字第194號
上  訴  人  吳進發  

上列上訴人因與廖敏歐間請求離婚等事件，對於中華民國110年5
月28日臺灣桃園地方法院110年度婚字第126號第一審判決提起上
訴，本院裁定如下： 
    主  文
上訴人應於收受本裁定正本之日起5日內，補繳第二審裁判費新
臺幣5,500元，逾期不補正，即駁回上訴。
    理  由
一、按家事訴訟事件，除本法別有規定者外，準用民事訴訟法之
    規定；家事非訟事件，除本法別有規定者外，準用非訟事件
    法之規定；家事訴訟事件應準用民事訴訟法之規定繳費、家
    事非訟事件應準用非訟事件法之規定繳納裁判費，家事事件
    法第51條、第97條、家事事件審理法細則第41條第1項及第2
    項分別定有明文。次按以一訴主張數項標的者，其價額合併
    計算之；非因財產權而起訴者，徵收裁判費新臺幣（下同）
    3,000元；向第二審或第三審法院上訴，依第77條之13及第
　　77條之14規定，加徵裁判費十分之五；因非財產權關係為聲
    請者，徵收費用1,000元；對於非訟事件提起抗告者，徵收
    費用1,000元，民事訴訟法第77條之2、第77條之14、第77條
    之16，非訟事件法第14條第1項、第17條復分別定有明文。
二、查被上訴人於原法院提起離婚等事件，經原審判決准兩造離
    婚；兩造所生未成年子女ＯＯＯ、ＯＯＯ、ＯＯＯ權利義務之行使或
    負擔均由被上訴人單獨任之；上訴人應自判決確定之日起至
    未成年子女ＯＯＯ、ＯＯＯ、ＯＯＯ各自成年之前1日止，按月於每月
    10日給付關於ＯＯＯ、ＯＯＯ、ＯＯＯ之扶養費用，每人各6,000元，
    並由被上訴人代為受領；如遲誤1期履行，其後之6期視為已
    到期。上訴人不服，提起上訴，並聲明：㈠原判決廢棄。㈡上
    開廢棄部分，被上訴人第一審之訴均駁回。其中判准離婚部
    分，依家事事件法第51條、家事事件審理細則第41條第1項
    準用民事訴訟法第77條之14及第77條之16，應徵第二審裁判
    費4,500元；酌定未成年子女權利義務之行使或負擔部分，
    依家事事件法第97條、家事事件審理細則第41條第2項準用
    非訟事件法第14條第1項及第17條，應徵第二審裁判費1,000
    元；至請求給付未成年子女至成年時止之扶養費，係上開酌
    定子女監護權之非財產權關係並為財產上之請求，依家事事
    件法第97條、家事事件審理細則第41條第2項準用非訟事件
    法第14條第2項，不另徵收裁判費，總計應徵第二審裁判費5
    ,500元（計算式：4,500＋1,000＝5,500）。又上訴人固於民
    國110年6月7日提出之家事上訴狀中記載「裁判費容待法律
    扶助基金會（下稱法扶）核定准予扶助後，聲請訴訟救助」
    等語（見本院卷第19頁），然迄今仍未提出聲請訴訟救助之
    相關書狀（見本院卷第31-33頁），或提出委任法扶律師之
    委任狀。茲限上訴人於收受本裁定正本5日內，逕向本院如
    數補繳，逾期未補正，即依法予以駁回，爰裁定如主文。　
    　　　
中　　華　　民　　國　　110 　年　　9 　　月　　23　　日
                  家事法庭
                      審判長法  官  張靜女
                            法  官  范明達
                            法  官  葉珊谷
正本係照原本作成。
不得抗告。
中　　華　　民　　國　　110 　年　　9 　　月　　23　　日

                            書記官  陳玉敏